【裁判字號】    98,審訴,2622
【裁判日期】    980902
【裁判案由】    毒品危害防制條例
【裁判全文】
臺灣高雄地方法院刑事判決            98年度審訴字第2281號
                                    98年度審訴字第2622號
公  訴  人  臺灣高雄地方法院檢察署檢察官
被      告  乙○○
上列被告因毒品危害防制條例案件，經檢察官提起公訴（98年度
毒偵字第2600、3126號），被告於準備程序中就被訴事實為有罪
之陳述，經本院告知簡式審判程序之旨，並聽取被告與公訴人之
意見後，本院合議庭裁定由受命法官獨任進行簡式審判程序，判
決如下：
    主  文
乙○○犯施用第一級毒品罪，累犯，處有期徒刑玖月，扣案之海
洛因壹包（驗前淨重零點零柒玖公克，驗餘淨重零點零陸玖公克
，含包裝袋壹只）沒收銷燬之，扣案之針筒貳支均沒收；又犯施
用第一級毒品罪，累犯，處有期徒刑玖月，扣案之海洛因壹包（
驗前淨重零點零玖伍公克，驗餘淨重零點零捌柒公克，含包裝袋
壹只）沒收銷燬之。應執行有期徒刑壹年伍月，扣案之海洛因貳
包（驗前淨重分別為零點零柒玖公克、零點零玖伍公克，驗餘淨
重分別為零點零陸玖公克、零點零捌柒公克，各含包裝袋壹只）
均沒收銷燬之，扣案之針筒貳支均沒收。
    事實及理由
一、犯罪事實：
    乙○○前於民國87年間，因犯施用毒品案件，經本院以裁定
    送觀察、勒戒後，於87年10月28日因無繼續施用傾向釋放，
    並由臺灣高雄地方法院檢察署檢察官以87年度偵字第23969
    號為不起訴處分確定。又於前開執行觀察、勒戒執行完畢釋
    放後5 年內，即90年11月間再犯施用第一級、第二級毒品案
    件，經本院以91年度訴字第1419號分別判處有期徒刑8 月、
    3 月確定；另因犯搶奪案件，經本院以91年度訴字第312 號
    判決判處有期徒刑1 年4 月確定，前開3 罪嗣經裁定定應執
    行刑為2 年2 月確定，並於93年6 月22日執行完畢。詎猶不
    知戒絕毒癮，基於施用第一級毒品海洛因之犯意，先後為下
    列犯行：
 (一) 於98年4 月16日某時，在其位於高雄縣大樹鄉○○○路大坪
    巷13號之住處，使用第一級毒品海洛因1 次。嗣於98年4 月
    17日下午3 時許，在高雄縣大寮鄉○○路408 號前為警盤查
    ，扣得乙○○所持有之海洛因1 包（驗前淨重0.079 公克，
    驗餘淨重0.069 公克，含包裝袋1 只），及其所有預備供施
    打第一級毒品海洛因之針筒2 支，經採集其尿液送驗，結果
    呈可待因、嗎啡陽性反應。
 (二) 於98年5 月12日下午7 時許，在高雄縣大樹鄉○○○路大坪
    巷13號，將海洛因摻入香菸內，以抽煙之方式，施用第一級
    毒品海洛因1 次。嗣其於98年5 月14日下午5 時許，在高雄
    縣鳳山市○○路與輜汽路口前，因形跡可疑為警盤查，並扣
    得其與謝昆儀（由檢察官另案偵辦）共同持有之第一級毒品
    海洛因1 包（驗前淨重0.095 公克，驗餘淨重0.087 公克，
    含包裝袋1 只），另經其同意採集其尿液送驗，因檢驗結果
    呈海洛因代謝物可待因及嗎啡反應，始獲上情。
二、證據：
    上開犯罪事實，有下列證據可資證明：
 (一) 高雄市立凱旋醫院98年5 月1 日濫用藥物尿液檢驗報告、高
    雄市政府警察局小港分局毒品嫌疑人尿液代碼與姓名對照表
    各1紙。
 (二) 扣案之海洛因1 包（驗前淨重0.079 公克，驗餘淨重0.069
    公克，含包裝袋1 只）、針筒2 支、高雄市立凱旋醫院98年
    5 月11日濫用藥物成品檢驗鑑定書1 紙。
 (三) 高雄縣政府警察局六龜分局荖濃派出所偵辦毒品案件尿液採
    驗檢驗對照表、臺灣檢驗科技股份有限公司KＺ000000000000
    濫用藥物尿液檢驗報告各1份。
 (四) 扣案之海洛因1 包（驗前淨重0.095 公克，驗餘淨重0.087
    公克，含包裝袋1 只）、高雄市立凱旋醫院98年5 月31日濫
    用藥物成品檢驗鑑定書1 份。
 (五) 被告之自白。
三、論罪：
 (一) 被告前因施用毒品案件經裁定送觀察、勒戒，執行完畢後經
    臺灣高雄地方法院檢察署檢察官為不起訴處分，後又因於5
    年內施用毒品，經本院91年度訴字第1419號判刑確定，是被
    告於「初犯」經觀察、勒戒後，曾於5 年內再犯，經依法追
    訴處罰，本案已屬3 犯以上，與毒品危害防制條例第20條第
    3 項「五年後再犯」之情形有別，且因已於「五年內再犯」
    ，顯見其再犯率甚高，原實施觀察、勒戒或強制戒治，已無
    法收其實效，而無五年戒斷期之存在，自無再經觀察、勒戒
    及強制戒治之必要，檢察官逕行起訴，即無不合，合先敘明
    。
 (二) 海洛因為毒品危害防制條例第2 條第2 項第1 款規定之第一
    級毒品，是核被告所為，係犯毒品危害防制條例第10條第1
    項施用第一級毒品罪。被告持有第一級毒品後，進而施用，
    其持有之低度行為應被施用高度行為所吸收，均不另論其持
    有第一級毒品罪。被告有犯罪事實欄所述經判處有期徒刑並
    執行完畢之情形，此有臺灣高等法院被告前案紀錄表在卷可
    佐，其於徒刑執行完畢5 年之內故意再犯本件有期徒刑以上
    之罪，皆為累犯，應依法加重其刑。被告所犯上開2 罪，犯
    意各別，行為互殊，應予分論併罰。
四、科刑：
 (一) 爰審酌施用毒品之行為不僅戕害自身身心健康，亦間接影響
    社會治安，被告前經觀察、勒戒後，仍未能戒斷毒癮，於假
    釋期間之98年4 月為本件犯行，又旋於98年5 月間犯施用毒
    品罪，顯見其不知珍惜自新機會，對毒品之依賴情形非輕，
    並考量扣案海洛因之數量並非甚鉅及被告犯後坦承犯行等一
    切情狀，認檢察官就上開2 罪求處定應執行刑有期徒刑1 年
    6 月，尚屬過重，而分別量處如主文所示之刑，並定應執行
    刑。
 (二) 扣案之白色粉末2 包（驗前淨重分別為0.079 公克、0.095
    公克，驗餘淨重分別為0.069 公克、0.087 公克，各含包裝
    袋1 只），確屬第一級毒品海洛因無訛，此有前開高雄市立
    凱旋醫院濫用藥物成品檢驗鑑定書2 紙在卷可稽，而裝盛該
    等毒品之包裝袋2 只，其中亦含有無法析離之第一級毒品海
    洛因，均應依毒品危害防制條例第18條第1 項前段規定諭知
    沒收銷燬之。
 (三) 扣案未使用之針筒2 支，為被告所有預備施用第一級毒品所
    用之物，此經被告自承在卷，應依刑法第38條第1 項第2 款
    沒收之，附此敘明。
據上論斷，應依刑事訴訟法第273 條之1 第1 項、第284 條之1
、第299 條第1 項前段，毒品危害防制條例第10條第1 項、第18
條第1 項前段，刑法第11條、第47條第1 項、第38條第1 項第2
款、第51條第5 款，判決如主文。
本案經檢察官甲○○到庭執行職務。
中    華    民    國    98    年    9     月    2     日
                  刑事第十庭    法  官  蔡書瑜
以上正本證明與原本無異。
如不服本判決應於收受送達後10日內向本院提出上訴書狀，並應
敘述具體理由；如未敘述上訴理由者，應於上訴期間屆滿後20日
內向本院補提理由書（均須按他造當事人之人數附繕本）「切勿
逕送上級法院」。
中    華    民    國    98    年    9     月    2     日
                                書記官  楊明月
附錄：論罪法條
毒品危害防制條例第10條
施用第一級毒品者，處 6 月以上 5 年以下有期徒刑。
施用第二級毒品者，處 3 年以下有期徒刑。


司法院資訊處製作；財團法人民間司法改革基金會備份。
